【裁判字號】    90,訴,592
【裁判日期】    900417
【裁判案由】    違反電信法等
【裁判全文】
臺灣高雄地方法院刑事判決                            九十年度訴字第五九二號
    公  訴  人  臺灣高雄地方法院檢察署檢察官
    被      告  乙○○
右列被告因違反電信法案件，經檢察官提起公訴（八十九年度偵字第二一０九八號）
，本院判決如左：
    主  文
乙○○以他法煽惑他人犯罪，處拘役貳拾日，如易科罰金，以參佰元折算壹日。又連
續意圖為自己不法之利益，以無線方式盜用他人電信設備，處有期徒刑肆月，如易科
罰金，以參佰元折算壹日。扣案ＳＩＭ識別卡玖張、ＮＯＫＩＡ六一五０行動電話壹
支及未扣案之ＳＩＭ識別卡貳張均沒收。均緩刑貳年。扣案ＳＩＭ識別卡玖張、ＮＯ
ＫＩＡ六一五０行動電話壹支及未扣案之ＳＩＭ識別卡貳張均沒收。
    事  實
一、乙○○於民國（下同）八十九年九月十六日中午，經由電腦網際網路聯結「Ｗａ
    ｔｃｈＭｅ分類廣告聯播網」網站，並透過該網站附屬之「會員個人記事」，知
    悉某自稱「小洪」之真實姓名年籍不詳男子，在網路上刊登販賣「行動電話王八
    卡」，竟一時好奇，撥打網路所刊載之電話號碼與綽號「小洪」者聯絡，約定在
    台北縣板橋火車站見面。詎乙○○禁不起綽號「小洪」者之遊說，明知綽號「小
    洪」者向其兜售遠傳電信股份有限公司（以下簡稱遠傳公司）序號為00000
    0000000000、000000000000000、00000000
    0000000、000000000000000、00000000000
    0000、000000000000000、00000000000000
    0、000000000000000000000000000000號及另
    二支序號不詳之行動電話ＳＩＭ識別卡共十一張，係綽號「小洪」者冒用辛○○
    、庚○○、丙○○、戊○○、甲○○、丁○○、己○○等人名義向遠傳公司所申
    請，竟仍以新台幣（下同）一只一千元之代價，向綽號「小洪」者購入，並隨即
    基於意圖為自己不法所有及利益之概括犯意，於同年九月十六日起至同年月十七
    日止，在台北縣、台南市、高雄縣市等地點處，以利用0000000000號
    行動電話ＳＩＭ識別卡（序號為000000000000000）插入其所有
    之行動電話（ＮＯＫＩＡ牌、六一五０型號、編號為0000000Ｄ0000
    000）內，並撥打他人之電話號碼加以行使之方式，連續盜用遠傳公司之相關
    通信設備與他人通訊達十二次，並致使遠傳公司陷於錯誤，誤以為係合法之使用
    權人使用該行動電話門號而提供通訊服務，並將乙○○發話之通訊費用列入名義
    上租用名義人辛○○帳單，共計乙○○因而獲取相當於通話金額高達七十九．二
    四元之不法利益。另乙○○因缺錢花用，欲轉售右開購得俗稱「王八卡」之ＳＩ
    Ｍ識別卡牟取差價，乃另起煽惑他人犯罪之犯意，於同年九月十七日下午十四時
    三十七分許，透過電腦網際網路聯結「超人氣中古跳蚤市場」網站，刊登販賣「
    講不用錢的電話王八卡」廣告，以每只一千五百元之價格賣予不特定人，並留下
    行動電話0000000000號對外聯絡，而以文字公然煽惑他人購買俗稱「
    王八卡」之ＳＩＭ識別卡，以詐取獲得免費使用行動電話通訊之財產上不法利益
    。嗣於同年九月十七日十九時五十分許，在高雄市三民區高雄火車站前，為警循
    線查獲。
二、案經高雄市政府警察局新興分局報請台灣高雄地方法院檢察署檢察官偵查起訴。
    理  由
一、右開犯罪事實，業據被告乙○○於警、偵訊及本院審理中自白不諱，並有上開Ｓ
    ＩＭ識別卡申請資料八份、0000000000號通聯紀錄一份、網路廣告二
    份、通訊費用表等資料附卷可資佐證，堪信被告前揭自白與事實相符。本件事證
    明確，被告犯行洵堪認定，應依法論科。
二、按被告行為後，刑法第四十一條已於九十年一月十日修正公布施行，於同年月十
    二日生效，比較新舊法，其易科罰金之要件，以新法較有利於被告，依刑法第二
    條第一項前段之規定，自應適用修正後之刑法第四十一條第一項，為其易科罰金
    之要件。核被告乙○○所為，係犯刑法第一百五十三條第一款之煽惑他人犯罪罪
    及電信法第五十六條第一項之盜用他人電信設備通信罪。另被告所為除犯電信法
    第五十六條第一項之盜用他人電信設備通信罪外，本尚應觸犯刑法第三百三十九
    條第二項之詐欺得利罪，然因電信法第五十六條第一項之罪，以意圖為自己或第
    三人不法之利益，以有線、無線或其他電磁方式，盜接或盜用他人電信設備通信
    者為要件，本罪之處罰詐得免繳電信通訊費用之不法利益規定，乃刑法詐欺得利
    罪之特別法，依特別法優於普通法之原則，自毋庸再論以刑法詐欺得利罪。被告
    所為數次撥打行動電話而盜用由他人所冒名申請之行動電話ＳＩＭ識別卡之行為
    ，時間緊接、方法相同，所犯又係構成要件相同之罪名，顯係出於概括犯意反覆
    為之，為連續犯，應依刑法第五十六條之規定以一罪論，並加重其刑。被告所犯
    盜用他人電信設備通信及煽惑他人犯罪二罪間，犯意各別，罪名互殊，應分論併
    罰。審酌被告犯罪之動機、目的、手段，其品性、生活狀況、智識程度、盜撥金
    額非鉅，及犯罪後坦承不諱，態度良好等一切情狀，量處如主文所示知刑，並諭
    知易科罰金之折算標準。又被告前未曾受有期徒刑以上刑之宣告，有台灣高等法
    院被告全國前案紀錄表、台灣高雄地方法院檢察署刑案資料查註紀錄表各一份在
    卷可參，因一時失慮，偶罹刑典，事後已坦承犯行，深具悔意，經此刑之宣告後
    ，應知警惕而無再犯之虞，本院因認暫不執行其刑為當，予以宣告緩刑二年，用
    啟自新。扣案ＳＩＭ識別卡九張及ＮＯＫＩＡ六一五０行動電話一支均為被告用
    以違犯電信法第五十六條之電信器材，應依電信法第六十條之規定，不問屬於犯
    人與否，均予宣告沒收。至被告向「小洪」購得不詳序號之ＳＩＭ識別卡二張，
    亦為被告用以違犯電信法第五十六條之物，雖未扣案，然經被告交由真實姓名年
    籍不詳綽號「少琪」、「阿正」之人持有，此經被告於警訊中供述明確，且並無
    證據證明業已滅失，亦應依上開規定一併宣告沒收。
據上論斷，應依刑事訴訟法第二百九十九條第一項前段、電信法第五十六條第一項、
第六十條、刑法第十一條、第五十六條、第一百五十三條第一款、第二條第一項前段
、第四十一條第一項、罰金罰鍰提高標準條例第一條前段、第二條，判決如主文。
本案經檢察官高嘉惠到庭執行職務。
中      華      民      國    九十    年      四      月      十七      日
                                  臺灣高雄地方法院刑事第三庭
                                      法  官  葉  啟  洲
右正本證明與原本無異。
如不服本判決，應於判決送達後十日內，向本院提出上訴狀。
                                      書記官  盧  雅  婷
中      華      民      國    九十    年      四      月      十九      日
附錄本判決之論罪法條：
電信法第五十六條第一項
意圖為自己或第三人不法之利益，以有線、無線或其他電磁方式，盜接或盜用他人電
信設備通信者，處五年以下有期徒刑、拘役或科併科新臺幣十五萬元以下罰金。
刑法第一百五十三條第一款
以文字、圖畫演說或他法，公然為左列行為之一者，處二年以下有期徒刑，拘役或一
千元以下罰金：
一、煽惑他人犯罪者。


司法院資訊處製作；財團法人民間司法改革基金會備份。
